臺灣臺南地方法院刑事判決
109年度易字第884號
公  訴  人  臺灣臺南地方檢察署檢察官
被      告  謝坤輝



上列被告因竊盜案件，經檢察官提起公訴（109年度偵字第705號
、109年度偵字第727號），本院判決如下：
    主  文
謝坤輝犯如附表所示之罪，各處如附表所示之刑，應執行拘役貳
拾日，如易科罰金，以新臺幣壹仟元折算壹日。
附表所示之沒收併執行之。
    事  實
一、謝坤輝意圖為自己不法之所有，各基於竊盜犯意，分別為下
    列竊盜行為：
㈠、謝坤輝於民國108年11月29日10時48分許，行經黃東其經營址
    設臺南市○○區○○路000號騎樓處之「深夜的咖啡」輕食店，
    見該店內無人，徒手開啟該店內之冰箱，並竊取冰箱內之豬
    肉肉鬆、燻雞肉片、豬肉片、起司片、鮪魚罐頭、小黃瓜、
    美生菜、沙拉醬、吐司、花生醬、巧克力醬、番茄醬、冰塊
    、沙士、煉乳醬、咖啡、巧克力等物食用，後因黃東其透過
    遠端監視器錄影察覺店內有異狀而前往查看，當場適遇謝坤
    輝返回現場，謝坤輝向其承認上情並願意賠償，惟謝坤輝事
    後未依約賠償，黃東其因之報警究辦，而查悉上情。
㈡、謝坤輝於108年12月2日6時30分許，行經臺南市○區○○路000號
    前，見朱宏所有停於上址之車牌號碼000-000號普通重型機
    車無人看管，趁無人注意之際，徒手竊取該機車坐墊下方置
    物箱內之錢包1個(內有學生證、國民身分證、健保卡、機車
    駕照、信用卡各1張及耳機1副等物)，得手後旋即逃逸。後
    因朱宏察覺錢包遭竊，而報警究辦。
㈢、謝坤輝於108年12月2日6時39分許，前往蔡峰璟所管理址設臺
    南市○區○○路000號家樂福超市內，趁無人注意之際，徒手竊
    取貨架上之購物袋1個，得手後未經結帳即行逃逸。後因警
    調查謝坤輝所涉上開竊取朱宏機車置物箱內財物案件而至
    上開超市調閱監視器，適發覺謝坤輝亦有在該店內竊取購物
    袋1個，而查悉上情。
二、案經臺南市政府警察局第五分局及黃東其訴請臺南市政府警
    察局永康分局移送臺灣臺南地方檢察署檢察官偵查起訴。
    理  由
壹、程序部分
一、按法院認為應科拘役、罰金或應諭知免刑或無罪之案件，被
    告經合法傳喚無正當理由不到庭者，得不待其陳述逕行判決
    ，刑事訴訟法第306條定有明文。查本件被告經合法傳喚，
    無正當理由不到庭，有本院審理傳票之送達證書2份在卷可
    稽，且屬本院認應判拘役刑之案件，依前開規定，自得不待
    其陳述，由檢察官一造辯論而為判決，合先敘明。
二、次按被告以外之人於審判外之陳述，雖不符刑事訴訟法第15
    9條之1至之4等4條之規定，而經當事人於審判程序同意作為
    證據，法院審酌該言詞陳述或書面陳述作成時之情況，認為
    適當者，亦得為證據；當事人、代理人或辯護人於法院調查
    證據時，知有刑事訴訟法第159條第1項不得為證據之情形，
    而未於言詞辯論終結前聲明異議者，視為有前項之同意，同
    法第159條之5定有明文。查本判決所引用屬於被告以外之人
    於審判外之言詞、書面陳述部分，未據檢察官爭執證據能力
    ，而被告於收受起訴書後對起訴書所引用之證據，迄至本案
    言詞辯論終結前，亦未以言詞或書面對證據能力聲明異議。
    本院審酌上開證據作成時之情況，無不當取供或違反自由意
    志而陳述等情形，且均與本案待證事實具有關聯性，認為以
    之作為本案之證據亦屬適當，自均具有證據能力，而得採為
    認定事實之證據。 
貳、實體部分
一、訊據被告於警詢中對上開犯罪事實㈠部分僅坦承有行竊吐司2
    片；對㈡㈢事實部分則均坦承不諱，然有證人即被害人黃 東
    其、朱育宏、蔡峰璟於警詢及偵查中所證其等物品在上開時
    間、地點遭人竊取等情相符，復有事實欄㈠之現場及監視器
    照片、被告與黃東其之和解書（警一卷第21至35、39頁）、
    臺南市政府警察局第五分局扣押筆錄、扣押物品目錄表、贓
    物認領保管單、事實欄㈡㈢之監視器翻拍照片及現場照片在卷
    可按（警二卷第14、17、19、20至24、31至32頁）。另被告
    雖在警詢中所供稱行竊物品品項與證人黃東其所證遭竊食物
    品項不符，然證人黃東其就此部分前後證述明確，而案發地
    點為其所經營，就物品庫存及損失清點內容應無錯記之虞。
    況被告已與黃東其在案發後當場達成和解，金額達新臺幣12
    000元，雙方當時就被害損失應有確認，可知被告行竊數量
    應不僅只有吐司2片，此部分事實欄㈠被竊品項應以證人黃東
    其所證為據。綜上所述，本案事證明確，被告上開3次竊盜
    犯行，均堪認定。
參、論罪科刑
一、核被告事實欄㈠至㈢所為，均係犯刑法第320條第1項之竊盜罪
    。被告所犯上開3罪，犯意各別、行為互殊，應予分論併罰
    。
二、爰審酌被告前已有多次竊盜前科，仍不知悔改，貪圖小利，
    本次猶恣意竊盜他人之物，法紀觀念甚為淡薄，兼衡以其犯
    罪之動機、手段、及所竊之物價值不高、犯罪後就所犯各次
    竊案部分坦承及坦承犯行之態度，尚未與各告訴人及被害人
    達成和解或賠償損害，暨其於警詢時自述智識程度為國小畢
    業、經濟狀況、現無業等一切情狀，分別量處如附表所示之
    刑，並定應執行刑如主文所示，及就各罪宣告刑及應執行刑
    均諭知易科罰金之折算標準。另附表所示之物為被告事實欄
    ㈠㈡㈢犯罪所得，應依刑法第38條之1第1項、第3項規定宣告沒
    收，如全部或一部不能沒收或不宜執行沒收時，追徵其價額
    。至事實欄㈡除耳機及學生證以外之犯罪所得，業據被害人
    朱育宏領回，有贓物認領保管單可按，而朱育宏之學生證具
    個人專屬性，且可申請補發，予以沒收並無刑法上之重要性
    ，依刑法第38條之1第5項、38條之2第2項規定，均不予宣告
    沒收。
據上論斷，應依刑事訴訟法第299 條第1 項前段、第306條，判
決如主文。
本案經檢察官彭盛智提起公訴，檢察官吳梓榕到庭執行職務。
中　　華　　民　　國　　109 　年　　11　　月　　12　　日
　　　　　　　　　刑事第十一庭  法　官　劉怡孜
以上正本證明與原本無異。
如不服本判決應於收受本判決後20日內向本院提出上訴書狀，並
應敘述具體理由。其未敘述上訴理由者，應於上訴期間屆滿後20
日內向本院補提理由書狀（均須按他造當事人之人數附繕本）「
切勿逕送上級法院」。 
　　　　　　　　　　　　　　　　書記官　黃瓊蘭
中　　華　　民　　國　　109 　年　　11　　月　　16　　日
附錄本案論罪科刑法條全文：
中華民國刑法第320條
意圖為自己或第三人不法之所有，而竊取他人之動產者，為竊盜
罪，處5年以下有期徒刑、拘役或50萬元以下罰金。
意圖為自己或第三人不法之利益，而竊佔他人之不動產者，依前
項之規定處斷。
前二項之未遂犯罰之。

附表  被告所處罪刑及沒收
編號 事實 所處之罪刑及沒收 一 ㈠ 謝坤輝犯竊盜罪，處拘役拾伍日，如易科罰金，以新臺幣壹仟元折算壹日。 未扣案豬肉肉鬆、燻雞肉片、豬肉片、起司片、鮪魚罐頭、小黃瓜、美生菜、沙拉醬、吐司、花生醬、巧克力醬、番茄醬、冰塊、沙士、煉乳醬、咖啡、巧克力均沒收，如全部或一部不能沒收或不宜執行沒收時，追徵其價額。 二 ㈡ 謝坤輝犯竊盜罪，處拘役拾日，如易科罰金，以新臺幣壹仟元折算壹日。 未扣案耳機壹副沒收，如全部或一部不能沒收或不宜執行沒收時，追徵其價額。 三 ㈢ 謝坤輝犯竊盜罪，處拘役伍日，如易科罰金，以新臺幣壹仟元折算壹日。 未扣案購物袋壹個沒收，如全部或一部不能沒收或不宜執行沒收時，追徵其價額。